【裁判字號】    92,交聲,554
【裁判日期】    920721
【裁判案由】    聲明異議
【裁判全文】
臺灣臺中地方法院交通事件裁定                    九十二年度交聲字第五五四號
     原處分機關     交通部公路總局台中市監理站
     異議人即
     受處分人       甲○○
右列受處分人因違反道路交通管理處罰條例案件，對於交通部公路總局台中區監理所
九十二年五月三十日所為之裁決（裁監稽違字第裁六一─ＧＣ0000000號裁決
書），聲明異議，本院裁定如左：
    主  文
異議駁回。
    理  由
一、原處分機關略以：異議人即受處分人甲○○駕駛之車號Ｈ六─三四八五號自小客
    貨車，於九十二年四月一日八時十分許，在台中市○○○路與文心路口處，因駕
    車行經有燈光號誌管制之交岔路口闖紅燈違規，為台中市警察局交通警察隊員警
    當場查獲攔檢舉發，經掣開違規通知單移送本站，受處分人依限期前提出申訴，
    該站遂於九十二年五月二十三日以裁監稽違字第裁六一─ＧＣ0000000號
    裁決書，裁處罰鍰新台幣二千七百元整，並記違規點數三點，逾期則依裁決書處
    罰主文規定裁處，於法並無不合等語。
二、本件受處分人甲○○則以：係因禮讓內車道左轉車所致，未有闖紅燈一事，為此
    聲明異議云云。
三、按汽車駕駛人，行經有燈光號誌管制之交岔路口闖紅燈者，處新台幣一千八百元
    以上五千四百元以下罰鍰，並記違規點數三點；汽車行駛至交岔路口，其行進、
    轉彎，應遵守燈光號誌，道路交通管理處罰條例第五十三條、第六十三條第一項
    第三款與道路交通安全規則第一百零二條第一項第一款、違反道路交通管理事件
    統一裁罰標準表分別定有明文。又按標誌、標線、號誌之設置目的，在於提供車
    輛駕駛人及行人有關道路路況之警告、禁制、指示等資訊，以便利行旅及促進交
    通安全；號誌係以規定之時間上交互更迭之光色訊號，設置於交岔路口或其他特
    殊地點，用以將道路通行權指定給車輛駕駛人與行人，管制其行止及轉向之交通
    管制設施；車輛面對圓形紅燈表示禁止通行，不得超越停止線或進入路口。道路
    交通標誌、標線、號誌設置規則第二條、第三條及第二百零六條第一項第五款亦
    有明定。經查：本件受處分人駕駛之車號Ｈ六─三四八五號自小客貨車，於九十
    二年四月一日八時十分許，在台中市○○○路與文心路口處，因駕車行經有燈光
    號誌管制之交岔路口闖紅燈違規，為台中市警察局交通警察隊員警當場查獲攔檢
    舉發，掣開違規通知單移送等情，有前揭舉發通知單、裁決書在卷可稽。雖受處
    分人辯稱：係因禮讓內車道左轉車所致，未有闖紅燈云云。惟經本院審酌卷附之
    相關資料得知，該舉發之員警係於該時段執行勤務，發現受處分人甲○○駕駛該
    車未遵守道路交通號誌之管制規定，當號誌顯示為紅燈時闖紅燈（沿台中港路慢
    車道左轉文心路），違規行駛無誤，經警員當場攔查取締依法舉發之事實，亦有
    原舉發機關九十二年五月一日中市警交字第○九二○○○七九二四號函說明一紙
    在卷可佐。雖受處分人另舉證人王淑華於九十二年六月十九日到院具結證稱：我
    沒有看到，我在車內看不到紅綠燈等語，是王淑華之證詞並不能做為有利於受處
    分人之認定。又據當時舉發之員警即證人蕭福隆到院結證稱：已變換紅燈號他從
    停止線出來的，不是在路中央，我站在角落看的很清楚，他開一個娃娃車裡面有
    小孩，文心路變成綠燈，中港路是紅燈，中間還有一個替代役在中間指揮等語，
    證人蕭福隆係執勤警員，其立場客觀中立，且其與受處分人素不相識，亦無宿怨
    ，苟受處分人無該等違規情事，舉發員警當無設詞攀誣之理，其所為之證言，應
    屬真實可信；受處分人雖辯稱係禮讓他車通過未有闖紅燈，然無法提出任何證據
    供本院參酌，受處分人空言否認有違規之情，尚難採信，其確有闖紅燈之違規事
    實，堪以認定。況依前揭法令之規定意旨，車輛面對紅燈禁止通行不得超越停止
    線或左轉進入路口，係此時之道路通行權屬於行人及他方向之車輛所有，有便利
    行旅及促進交通安全之目的，是受處分人於號誌為紅燈時由慢車道超越停止線左
    轉進入路口，其車身足以妨害他方向人、車通行，已與該法令之目的相違。再者
    ，汽車行駛至交岔路口，其行進、轉彎，應遵守燈光號誌，車輛面對圓形紅燈表
    示禁止通行，不得超越停止線或左轉進入路口，而竟進入者，即屬闖紅燈。受處
    分人辯稱係因禮讓內車道左轉車所致云云，要屬飾卸之詞，不足採信。從而，原
    處分機關據以援引上開規定，裁處罰鍰新台幣二千七百元，並記違規點數三點，
    逾期則依裁決書處罰主文規定處罰，並無不當。本件聲明異議為無理由，應予駁
    回。
四、據上論斷，應依道路交通管理處罰條例第八十七條第二項，道路交通案件處理辦
    法第十九條，裁定如主文。
中      華      民      國    九十二    年      七      月    二十一    日
                                    臺灣臺中地方法院交通法庭
                                        法  官      許 金 樹
右正本證明與原本無異。
如不服本裁定應於送達後五日內向本院提出抗告狀。
                                        書記官
中      華      民      國  九十二    年      七      月    二十一    日


司法院資訊處製作；財團法人民間司法改革基金會備份。
